臺灣彰化地方法院民事判決
110年度簡字第29號
原      告  賴素華  
被      告  陳基成  
訴訟代理人  林世祿律師
複代理人    江欣鞠  
上列當事人間請求損害賠償事件，本院於民國110年10月21日言
詞辯論終結，判決如下：
    主      文
原告之訴及假執行之聲請均駁回。
訴訟費用由原告負擔。
    事實及理由
一、按民事訴訟法第427條第2項於民國110年1月20日經總統令公
    布修正第11款，新增本於道路交通事故有所請求而涉訟之事
    件，不問其標的金額或價額一律適用簡易程序，並於公布後
    2日即110年1月22日起施行。依民事訴訟法施行法亦增訂第4
    條之1之規定，上開公告施行後，於修正前已繫屬之事件，
    其法院管轄權及審理程序，未經終局裁判者，適用修正後之
    規定，曾經終局裁判者，則適用修正前之規定。本件原告係
    本於道路事故請求損害賠償，應適用簡易程序，應予敘明。
二、次按訴狀送達後，原告不得將原訴變更或追加他訴。但擴張
    或減縮應受判決事項之聲明者，不在此限。民事訴訟法第25
    5條第1項第3款定有明文。本件原告起訴請求被告應給付新
    台幣（下同）508,220元及遲延利息，於起訴狀送達後擴張
    為請求被告給付551,518元及遲延利息，與上開規定相符，
    應予准許。
三、原告主張：​​​​​​
  ㈠被告於107年11月28日上午11時53分許，騎乘車牌號碼000-00
    0號普通重型機車，沿彰化縣彰化市永安街由北往南行駛，
    本應注意車前狀況及保持行車安全距離，詎被告於行經永安
    街465號前時，疏未與其前方機車（下稱第一台機車）保持
    安全距離，與之相距僅約3公尺之隔，亦未注意車前狀況，
    適原告騎乘車牌號碼000-000號普通重型機車（下稱系爭機
    車），於永安街465號前之南向車道路邊停等，見第一台機
    車已經通過，欲起步穿越永安街南向車道左轉彎至該路北向
    車道往北行駛時，遭被告以時速40至50公里超速疾駛而來撞
    倒在地，原告因此受有右大腿挫傷及右小腿擦傷、左足挫擦
    傷等傷害，機車亦受損。
  ㈡原告因被告過失行為受傷及系爭機車損壞，受有下列損害：
  1.醫療費用：原告因受傷支出醫療費用7,140元。
　2.機車修理費用：系爭機車因本件車禍受損，維修費用估價為
    4,030元。
　3.薪資損失：原告任職宏華記帳士事務所，每月薪資27,500元
    ，因本件車禍受傷請假看病日44日，受有薪資損失40,348元
    (27500/30×44)。
　4.精神慰撫金：原告因本件事故受傷，精神及身體上受有極大
    之痛苦，請求50萬元之精神賠償。
  ㈢爰依侵權行為損害賠償之法律關係，請求被告給付551,518元
    及遲延利息等語。並聲明：⑴被告應給付原告551,518元，及
    自起訴狀繕本送達翌日起至清償日止，按年息5%計算之利息
    。⑵願供擔保，請准宣告假執行。
四、被告則以：本件事故之發生係原告貿然進入車道所致，應負
    全部過失責任，被告並無過失，刑事部分已判決被告無罪確
    定。被告並未超速行駛，且保持安全行車距離之規範，旨在
    避免追撞，與本件原告貿然從路邊衝出之情形無涉等語置辯
    。並聲明：原告之訴駁回。
五、得心證之理由:
  ㈠原告主張被告於上揭時地騎乘普通重型機車與原告騎乘系爭
    機車發生碰撞，致原告受有右大腿挫傷及右小腿擦傷、左足
    挫擦傷等傷害及系爭機車受損之事實，業據提出診斷證明書
    為證，且為被告所不爭執，應堪認為真實。
　㈡原告主張被告對於本件車禍之發生有過失，為被告所否認，
    並以前揭情詞置辯。經查：
  1.按汽車駕駛人依規定遵守交通規則行車時，得信賴其他汽 
    車駕駛人亦能遵守交通規則，故關於他人違規行為所導致之
    危險，僅就可預見，且有充足時間可採取適當之措施以避免
    結果之發生時，負其責任，對於他人突發不可知之違規行為
    並無防止之義務，此即信賴原則。本件車禍經本院108年度
    交易字第609號過失傷害刑事案件勘驗現場監視錄影畫面，
    依照勘驗結果，被告於11時53分17秒在永安街南向車道往南
    直行時，原告機車尚未出現在永安街南向車道路邊；於11時
    53分20秒時，原告之機車停等在上開路邊，尚未超出路邊白
    色邊線，被告前方有另一台機車行駛於永安街同向前方，先
    騎過當時停在路邊之原告機車位置；於11時53分21秒時，原
    告機車向前行駛越過路邊白色邊線而進入永安街南向車道上
    ，並繼續往前行駛至11時53分22秒時，行駛橫越至永安街南
    向車道中間，於11時53分23秒時，與其左方之被告陳基成所
    騎機車發生碰撞車禍等情，此有刑事判決附卷可稽（見本院
    卷第61-82頁）。堪認被告最初可發現原告之時間為11時53
    分20秒，當時原告之機車在路邊停等，未超出路面邊線；嗣
    後，原告在第一台機車駛過後，即起步駛出路面邊線欲橫向
    跨越永安街後左轉。則被告見原告停在路邊等候行駛之第一
    台機車後，應可信賴原告會依照道路交通安全規則第89條第
    1項第7款後段規定，於起駛前應讓行進中之車輛優先通行，
    始繼續直行騎駛，原告卻疏未注意突起駛橫跨進入被告所騎
    機車之車道前方，被告因此閃避不及，尚難認被告有過失。
　2.本件車禍發生地點彰化市永安街，係劃設雙向單線車道線之
    市區道路，依道路交通安全規則第93條規定，速限為50公里
    。原告主張被告超速行駛，為被告所否認，原告並未舉證以
    實其說，尚無可採。至於原告雖指稱被告未與前方之第一台
    機車保持安全距離云云，與本件車禍發生原因無關，均不能
    以認定被告有過失。
  ㈢綜上所述，被告對於本件車禍之發生無故意或過失行為，原
    告主張被告應負侵權行為損害賠償責任即屬無據。從而，原
    告依侵權行為損害賠償之法律關係，請求被告給付551,518
    元，及自起訴狀繕本送達翌日起至清償日止，按年息5%計算
    之利息，為無理由，應予駁回。又原告之訴既經駁回，其假
    執行之聲請即失所依據，應併予駁回。
六、本件事證已臻明確，兩造其餘主張陳述及舉證，核與判決結
    果無影響，毋庸論述，附此敘明。
七、訴訟費用負擔之依據：民事訴訟法第78條。
中　　華　　民　　國　　110 　年　　10　　月　　28　　日
                  民事第三庭    法　官　羅秀緞
以上正本係照原本作成。
如對判決上訴，應於判決送達後20日內向本院提出上訴狀。如委
任律師提起上訴者，應一併繳納上訴審裁判費。
中　　華　　民　　國　　110 　年　　10　　月　　28　　日
                                書記官　蔡忻彤